【裁判字號】    90,易,38
【裁判日期】    900327
【裁判案由】    誣告
【裁判全文】
臺灣彰化地方法院刑事判決                              九十年度易字第三八號
    公  訴  人  臺灣彰化地方法院檢察署檢察官
    被      告  乙○○
右列被告因誣告案件，經檢察官提起公訴（八十九年度偵字第四六八八號、第六Ｏ九
一號)，本院判決如左：
    主    文
乙○○未指定犯人，而向該管公務員誣告犯罪，處拘役伍拾陸日，如易科罰金，以參
佰元折算壹日。
    事    實
一、乙○○明知由張熤永所簽發、付款人第一商業銀行鹿港分行、支票號碼ＰＢ00
    00000號、面額新台幣（下同）十三萬元、發票日為八十九年六月十五日，
    並由其背書之支票一紙，係其於民國八十九年五月二十七日交予力群鐵線股份有
    限公司（以下簡稱力群公司）之負責人甲○○之弟郭炳雄以支付其前欠貨款之用
    ，並未遺失，其竟於八十九年六月八日，以該紙支票於八十九年六月二日在彰化
    縣鹿港鎮○○路遺失為由，向設於彰化縣鹿港鎮之第一商業銀行鹿港分行申報掛
    失止付，而未指定犯人，誣告他人犯侵占遺失物罪嫌，並轉請警察機關究辦。嗣
    力群公司於收受該支票後，於同年六月一日提出於合作金庫彰營支庫代收，該公
    司之負責人甲○○再於翌日將該支票轉入邱瑞鴻帳戶代收，以支付應付予邱瑞鴻
    之貨款，嗣於八十九年六月十五日因該支票遭掛失止付遭退票而未獲付款，始循
    線查悉上情。
二、案經力群公司告發及彰化縣警察局彰化分局報請臺灣彰化地方法院檢察署偵查起
    訴。
    理    由
一、訊據被告乙○○固坦承右揭申報支票遺失之情事，惟矢口否認有何誣告之犯行，
    辯稱：該支票確係伊於八十九年六月二日在彰化縣鹿港鎮○○路遺失，伊並未將
    該支票交付予力群公司之任何人，伊不知力群公司為何會取得該支票，且力群公
    司尚欠伊三萬多元，伊不可能再交付十三萬元之支票予力群公司云云。惟查，右
    揭事實業據力群公司之負責人甲○○指述甚詳，且力群公司之負責人甲○○之弟
    郭炳雄收受被告交付該支票及其再將該支票轉交予力群公司之負責人甲○○之事
    實，業據證人郭炳雄於偵查中證述明確，再該支票於八十九年六月一日即已由力
    群公司存入其於合作金庫彰營支庫之存款帳戶代收，此有代收明細及該支票影本
    （支票背面有合作金庫彰營支庫代收時所列印之日期）各一份在卷可稽，足認被
    告所辯該支票係於八十九年六月二日遺失，顯係事後卸責之詞，不足採信，此外
    復有台中市票據交換所退票理由單、遺失票據申報書及掛失止付票據提示人資料
    查報表影本各一份在卷可稽，是以本件事證已臻明確，被告犯行堪予認定。
二、核被告所為，係犯刑法第一百七十一條第一項之未指定犯人誣告罪。爰審酌被告
    將支票交予他人，卻仍故意申報遺失，致造成告發人力群公司之損害及其犯罪動
    機、目的、手段、所生之危害性及犯罪後態度等一切情狀，量處如主文所示之刑
    ，並諭知易科罰金之折算標準，以示懲儆。
據上論斷，應依刑事訴訟法第二百九十九條第一項前段，刑法第一百七十一條第一項
、修正後第四十一條第一項前段，罰金罰鍰提高標準條例第一條前段、第二條，判決
如主文。
本案經檢察官李芳瑜到庭執行職務。
中      華      民      國    九十      年      三      月    二十七    日
                            臺灣彰化地方法院刑事第二庭
                                法      官  石  馨  文
右正本證明與原本無異。
如不服本判決，應於判決送達後十日內向本院提出上訴狀( 須附繕本 )。
告訴人或被害人對於判決如有不服具備理由請求檢察上訴者，其上訴期間之計算係以
檢察官收受判決正本之日期為準。
                                法院書記官  王  振  州
中      華      民      國    九十      年      三      月    二十八    日
刑法第一百七十一條第一項
未指定犯人，而向該管公務員誣告犯罪者，處一年以下有期徒刑、拘役或三百元以下
罰金。


司法院資訊處製作；財團法人民間司法改革基金會備份。
